臺灣臺北地方法院民事裁定
111年度抗字第35號
抗  告  人  鑫宏達實業有限公司

法定代理人  施展文  
相  對  人  同開科技工程股份有限公司

法定代理人  彭國倫  
上列當事人間聲請本票裁定事件，抗告人對於民國110年11月24
日本院所為110年度司票字第17836號裁定提起抗告，本院裁定如
下：
    主  文
抗告駁回。
抗告程序費用新臺幣壹仟元由抗告人負擔。
    理  由
一、相對人於民國110年11月2日聲請本票裁定後，其法定代理人
    已於同年月26日變更登記為彭國倫，本院前依職權裁定命彭
    國倫承受本件非訟程序，代表相對人續行非訟程序，合先敘
    明。
二、按執票人向本票發票人行使追索權時，得聲請法院裁定後強
    制執行，票據法第123條定有明文。又按本票執票人依前開
    規定，聲請法院裁定許可對發票人強制執行，性質上係屬非
    訟事件，此項聲請及抗告法院之裁定，僅依非訟事件程序，
    就本票形式上之要件是否具備予以審查為已足，並無確定實
    體上法律關係存否之效力，如發票人就票據債務之存否有爭
    執時，應由發票人另提起確認之訴，以資解決（最高法院57
    年台抗字第76號、56年台抗字第714號裁定要旨參照）。
三、相對人於原法院聲請意旨略以：伊執有抗告人於108年7月10
    日所簽發，內載憑票支付金額新臺幣54萬5,575元予相對人
    或其指定人，暨免除作成拒絕證書之本票1紙（下稱系爭本
    票），詎經伊提示未獲付款，爰聲請裁定就上開金額併法定
    遲延利息准許強制執行等語。原裁定以其聲請與票據法第12
    3條規定相符，准許強制執行，並駁回自發票日起至提示日
    前1日之利息請求。
四、抗告人抗告意旨略以：系爭本票係因工程保固所簽發具有保
    證性質之票據，然相對人毫無保固修繕之事實，當無票據上
    之權利，爰提起本件抗告，請求廢棄原裁定等語。
五、經查：
　㈠本件相對人主張之事實，業據其提出與所述相符之系爭本票1
    紙為據，原法院就系爭本票為形式上審查，認已具備本票各
    項應記載事項，合於票據法第120條第1項規定，屬有效之本
    票，乃依同法第123條裁定准許為強制執行，核無不合。
　㈡抗告人爭執系爭本票係作為保證之用等語，無論是否屬實，
    核屬對系爭本票實體上之爭執，尚非本件非訟事件程序所得
    審究，依前揭說明，應由抗告人另行提起訴訟以資解決。
　㈢從而，原法院裁定准予系爭本票強制執行，並無不當，抗告
    意旨指摘原裁定不當，求予廢棄，為無理由，應予駁回。
六、據上論結，本件抗告為無理由，依非訟事件法第21條第2項
    、第24條第1項、第46條，民事訴訟法第495條之1第1項、第
    449條第1項、第78條、第95條，裁定如主文。
中　　華　　民　　國　　111 　年　　 2　　月　　24　　日
                  民事第九庭  審判長法　官    林玲玉
　　　　　　　　　　　　　　　　　　法  官    翁偉玲
　　　　　　　　　　　　　　　　　　法  官    莊仁杰
以上正本係照原本作成。
本裁定不得抗告。
中　　華　　民　　國　　111 　年　　 2　　月　　24　　日
                                    書記官    徐語姍